臺灣高等法院刑事判決　　　　　　　　95年度上易字第2293號
上　訴　人
即　被　告　甲○○
上列上訴人因違反毒品危害防制條例案件，不服臺灣臺北地方法
院95年度易字第2037號，中華民國95年10月31日第一審判決（起
訴案號：臺灣臺北地方法院檢察署95年度偵緝字第2063號），提
起上訴，本院判決如下：
    主  文
上訴駁回。
    事  實
一、甲○○明知海洛因屬毒品危害防制條例第2條第2項第1款規
    定之第一級毒品，經政府公告查禁管制，依法不得持有，竟
    於民國95年5月3日5時許，基於持有第一級毒品之犯意，在
    臺北縣板橋市○○路友人家中取得含海洛因成分之白色粉末
    1包（淨重0.03公克、空包裝重0.23公克，原判決誤載為毛
    重0.23公克）而持有之，嗣於同年月5日10時5分許，為警在
    臺北市信義區○○○路○段617號前攔檢而查獲，並扣得上開
    白色粉末1包。
二、案經臺灣臺北地方法院檢察署檢察官自動檢舉偵查起訴。
    理  由
一、上揭事實，業據上訴人即被告甲○○於偵查、原審及本院坦
    承不諱（見偵緝2063卷第25頁、原審卷第32頁、本院卷第47
    頁）；復有扣案之白色粉末1包（淨重0.03公克、空包裝重
    0.23公克），經送法務部調查局鑑驗後，確含有第一級毒品
    海洛因成分，有該局95年6月20日調科壹字第020008098號鑑
    定通知書在卷可稽（見偵12243卷第8頁），堪認被告前揭自
    白與事實相符，應堪採信。綜上所述，本案事證明確，被告
    持有第一級毒品海洛因之犯行，洵堪認定。
二、核被告所為，係犯毒品危害防制條例第11條第1項之持有第
    一級毒品罪。被告所犯持有第一級毒品罪所定法定罰金刑部
    分，因被告行為後，刑法第33條第5款業於94年2月2日修正
    公布，並自95年7月1日起施行；修正前刑法第33條第5款規
    定「罰金：1元以上。」修正後刑法第33條第5款規定「罰金
    ：新臺幣1,000元以上，以百元計算之。」此項修正屬科刑
    規範事項之變更，自有就新舊法規定比較之必要，以決定適
    用之法律，查依修正後之法律，本件所得科處之罰金刑最低
    為新臺幣1千元，惟如依行為時之刑罰法律，即修正前刑法
    第33條第5款規定之罰金最低額為銀元1元即新臺幣3元，是
    比較前開規定，修正後規定並未較有利於行為人，應依修正
    後刑法第2條第1項前段規定，適用行為時即修正前之刑法第
    33條第5款規定。被告曾於92年間因違反毒品危害防制條例
    案件，經原審以92年度易字第872號判決處有期徒刑10月確
    定，並於93年10月14日縮刑期滿執行完畢等情，有本院被告
    前案紀錄表在卷可按，茲於五年以內再故意犯本件有期徒刑
    以上之罪，不論依修正前之刑法第47條，或修正後之刑法第
    47條第1項之規定，均構成累犯，對被告而言並無有利或不
    利之情形，自不生新舊法比較之問題，應逕依修正前之刑法
    第47條，論以累犯，並加重其刑。又修正後刑法第41條第1
    項前段有關易科罰金折算標準之規定為：「犯最重本刑為五
    年以下有期徒刑以下之刑之罪，而受六個月以下有期徒刑或
    拘役之宣告者，得以新臺幣一千元、二千元或三千元折算一
    日，易科罰金。」，而修正前同條項就易科罰金之折算標準
    係規定：「得以一元以上三元以下折算一日，易科罰金」，
    再依修正前罰金罰鍰提高標準條例第二條（現已刪除）之規
    定，就其原定數額提高為100倍折算1日，即係以銀元100元
    、200元、300元折算1日，折算為新臺幣幣值後，則為以新
    臺幣300元、600元、900元折算1日。是比較修正前後之易科
    罰金折算標準，自以行為時即修正前之規定，較有利於被告
    。至從刑之沒收部分，則從屬於主刑，亦適用修正前刑法第
    38條規定宣告沒收。
三、原審本同上之見解，適用毒品危害防制條例第11條第1項，
    刑法第2條第1項前段、第11條前段、修正前刑法第47條、第
    41條第1項前段，修正前罰金罰鍰提高標準條例第2條，現行
    法規所定貨幣單位折算新臺幣條例第2條，並審酌被告前有
    多次違反麻醉藥品管理條例、毒品危害防治條例前科，素行
    非佳，未記取教訓，又持有第一級毒品海洛因，惟其所持有
    之海洛因數量尚少，及其犯罪後態度良好，與其犯罪之動機
    、目的、手段、方法等一切情狀，論被告持有第一級毒品，
    以累犯科處有期徒刑4月，且諭知以銀元300元即新臺幣900
    元折算1日之易科罰金折算標準。至扣案之海洛因1包（不含
    包裝袋，淨重0.03公克），應依毒品危害防制條例第18條第
    1項前段規定宣告沒收並銷燬之；另扣案之空包裝袋，有防
    止毒品裸露、逸出及潮濕之功用，並均便於攜帶使用，為供
    被告犯罪所用之物，且屬被告所有，應依修正前刑法第38條
    第1項第2款之規定宣告沒收。核其認事用法，俱無不合，量
    刑亦甚妥適。被告以原審業已依職權斟酌之量刑事項提起上
    訴，為無理由，應予駁回。
據上論斷，應依刑事訴訟法第368條，判決如主文。
本案經檢察官曾忠己到庭執行職務。
中　　華　　民　　國　　96　　年　　2 　　月　　1 　　日
　　　　　　　　　刑事第十九庭審判長法　官  尤豐彥
　　　　　　　　　　　　　　　　    法　官  黃金富
　　　　　　　 　 　　　　　　　　　法　官  魏新國
以上正本證明與原本無異。
不得上訴。
                                    書記官  陳玉珍
中　　華　　民　　國　　96　　年　　2 　　月　　1 　　日
附錄：本案論罪科刑法條全文
毒品危害防制條例第11條：
持有第一級毒品者，處3年以下有期徒刑、拘役或新臺幣5萬元以
下罰金。
持有第二級毒品者，處2年以下有期徒刑、拘役或新臺幣3萬元以
下罰金。
持有專供製造或施用第一、二級毒品之器具者，處1年以下有期
徒刑、拘役或新臺幣1萬元以下罰金。
持有毒品達一定數量者，加重其刑至二分之一，其標準由行政院
定之。
